# 关于资金被直接归集至集团财务公司而非上级单位账户的业务处理

提问人：糖醋苦瓜 时间：2023-01-15 14:22:10
请教陈版主：现遇到一种业务，某集团公司资金池归集存在二种模式：模式 1 ：通过财务公司搭建资金池体系，下属成员单位存放在财务公司账户的资金全部被归集至集团母公司在财务公司开的一级账户中。
模式 2 ：集团财务公司与A银行签订了金融服务协议，协议约定可以将集团内单位存放在A银行的开户资金归集至财务公司在A银行的开户行中，该部分被归集资金直接在财务公司在A银行的户头中，并未被集团母公司或其他企业单位使用。
现对于集团成员单位B公司而言对于二种模式分别按照以下原则处理：
对于模式 1 被归集的资金：B公司将被归集的资金核算在应收资金集中管理款。
对于模式 2 被归集的资金：B公司的资金理解为通过A银行存放在财务公司，且该部分被归集资金实际并未被集团公司使用，所以仍在货币资金核算。
请问陈版主对该类业务处理是否合适？

回答人：chenyiwei
确认为货币资金的前提是：这些集中管理资金应存储于以本企业名义直接在银行或财务公司开立的账户中，而不是以集团公司或者其他企业名义开立的账户（再通过其他核算系统区分集中管理资金的归属）。另外尚未被集团公司或其他成员企业占用也是确认为货币资金应满足的条件。